464Edepot - Archives communales déposées de Saint-Germain
Archives Départementales de la Haute-Saône
Série Edepot
ARCHIVES COMMUNALES DEPOSEES. ARCHIVES DES INTERCOMMUNALITES.
464Edepot - Archives communales déposées de Saint-Germain
1626-1966
464Edepot1-70
Archives Départementales de la Haute-Saône 14B rue Miroudot St Ferjeux 70000 VESOUL
COMMUNE DE SAINT-GERMAIN
Modalités d'entrée
Dépôt du 07/07/2014
Dernier ajout le 07/07/2014
Archives publiques
- ARCHIVES ANCIENNES
  - BIENS COMMUNAUX, EAUX ET FORETS, TRAVAUX PUBLICS, VOIRIE
    - Arpentement et estimation des fonds, terres et héritages de la commune de Saint-Germain, dressé par l’arpenteur Charles Grandmougin, demeurant à Sainte-Marie-en-Chanois, avec table et notes ajoutées en marge concernant les titres de propriétés., 1765; 464 Edepot 1; DD1; 1 registre relié.
      Communicabilité
      Communicable
      REGISTRE; arpentement
      Thesaurus administratif:
      BIENS COMMUNAUX
    - Copie du précédent arpentement, avec table alphabétique moderne., 1765; 464 Edepot 2; DD2
    - Plans des bois communaux de Saint-Germain (1727; 1767); plan des communautés de Saint-Germain et de La-Neuvelle-lès-Lure (1790)., 1727-1790; 464 Edepot 3; DD3; 3 plans.
      PLAN
      FORET COMMUNALE
      Noms géographiques:
      NEUVELLE-LES-LURE (LA)
  - CULTES
    - Registre paroissial de Saint-Germain, du Saulcy, du Mont, du Moulin de l’Aulne (hameaux de Saint-Germain), de Froideterre, de La Neuvelle, de Lantenot et de Saint-Barthélémy: baptêmes (août 1719-juillet 1723; octobre 1723-janvier 1724); mariages (octobre-novembre 1719); baptêmes (janvier, février 1724; janvier 1709); sépultures (1724-mai-juillet); mariages (février 1724-mai 1725; un acte de janvier 1746); baptêmes (février-avril 1724); mariages (1720, janvier-février); baptêmes (1724, juillet-septembre); mariages (1723, avril-novembre); baptêmes (1724, avril-juillet; 1723, mai-octobre); sépultures (1721; 1722, janvier-février; novembre 1722-mai 1724); baptêmes (juillet 1628-avril 1629; février-août 1626); mariages (1723, février; un acte de février 1721; un acte d’août 1722); baptêmes (1743-mai-août); baptêmes, sépultures (décembre 1745-janvier 1746; 1745, septembre-novembre; décembre 1743-janvier 1745); mariages (juillet 1743-septembre 1744; un acte de baptême de 1744; un acte de décès de novembre 1744); baptêmes, mariages, sépultures (1745, janvier-août); baptêmes et sépultures (1743, octobre-décembre, août-octobre; 1746, janvier-avril)., 1626-1746; 464 Edepot 4; GG1; 1 registre factice relié.
      REGISTRE PAROISSIAL
      DECES; MARIAGE; NAISSANCE
      FROIDETERRE; LANTENOT; NEUVELLE-LES-LURE (LA); SAINT-BARTHELEMY; SAULCY (LE)
    - Registre paroissial de Saint-Germain, du Moulin de l’Aulne, du Mont, du Saulcy (même commune), de Froideterre, de Lantenot, et de La Neuvelle-lès-Lure: baptêmes (décembre 1724-mars 1730; un acte de février 1731; octobre 1732-janvier 1733; avril 1730-octobre 1732; un acte de décembre 1732; janvier 1733-septembre 1741); mariages (octobre 1725-août 1742); baptêmes (septembre 1741-mai 1743); sépultures (septembre 1724-juillet 1743); un acte de baptême de septembre 1763; mariages (septembre 1742-juillet 1743); sur le dernier feuillet; notes relatives à Jean-Dominique Boillot (1742), et Doval « père » (1736)., 1724-1763; 464 Edepot 5; GG2; 1 registre relié.
      FROIDETERRE; LANTENOT; NEUVELLE-LES-LURE (LA); SAULCY (LE)
    - Registre paroissial de Saint-Germain, de Montaigu (hameau de cette commune) et autres dépendances: baptêmes, mariages, sépultures (juin 1746-janvier 1765)., 1746-1765; 464 Edepot 6; GG3; 1 registre relié.
    - Registre paroissial de Saint-Germain, et dépendances: baptêmes, mariages, sépultures (1765; acte certifiant la mort de Joseph Jandel, de Neuvelle survenue le 31 juillet 1730; 1766-mai 1768; acte certifiant la naissance de Jean-Baptiste Duttois, de Lantenot, survenue en 1745; mai 1768-juin 1787; confirmations faites le 3 septembre 1770; juin-septembre 1787)., 1730-1787; 464 Edepot 7; GG4; 1 registre relié.
    - Registre paroissial de Saint-Germain et dépendances: baptêmes, mariages, sépultures (septembre 1787-mai 1789; un acte certifiant la naissance et le baptême de Marie Sage, survenus le 7 décembre 1752; mai 1789-janvier 1792); à la fin du registre, un acte certifiant la naissance et le baptême de Joseph Roy survenu le 13 avril 1789; deux extraits d’actes de décès de militaires du 43ème Régiment d’Infanterie de Ligne (Armée d’Espagne), concernant la mort, suite à des blessures, de François-Simon Coudret (31 juillet 1809) et de Simon Garnier (7 avril 1810), natifs de Saint-Germain; un extrait du registre des décès de l’hôpital militaire de la ville de Metz concernant Antonin Chassignet, natif de Saint-Germain (30 octobre 1810)., 1752-1810; 464 Edepot 8; GG5; 1 registre relié.
- ARCHIVES MODERNES
  - LOIS ET ACTES DU POUVOIR CENTRAL
    - Registre des lois, lettres patentes, et décrets de l’Assemblée nationale à l’usage de la municipalité de Saint-Germain (1790-an II; les feuillets 1, 18, 19, 138 et 139 manquent)., 464 Edepot 9; A1; 1 registre en cahiers séparés.
      REGISTRE
      ADMINISTRATION CENTRALE; ASSEMBLEE NATIONALE
  - ADMINISTRATION GENERALE DE LA COMMUNE
    - Conseil municipal. -Délibérations: registre de délibérations du conseil municipal de Saint-Germain et le Mont (1790-an V). Registre composite, comporte également: administration militaire, arrêtés du maire et actes divers (an VII-1815); délibérations municipales (mars 1816-décembre 1831)., 1790-1831; 464 Edepot 10; D1; 1 registre relié.
      REGISTRE; DELIBERATION
      CONSEIL MUNICIPAL
    - Conseil municipal. –Délibérations: registres de délibérations du conseil municipal de Saint-Germain (mai 1791-fructidor an III; 1807, juin-novembre; mai 1815-février 1816)., 1791-1816; 464 Edepot 11; D2; 1 liasse, 3 cahiers sans couverture.
    - Conseil municipal. -Délibérations: registre (décembre 1831-novembre 1840)., 1831-1840; 464 Edepot 12; D3; 1 registre relié.
      DELIBERATION; REGISTRE
    - Conseil municipal. -Délibérations: registre (décembre 1840-octobre 1851)., 1840-1851; 464 Edepot 13; D4; 1 registre relié.
    - Conseil municipal. -Délibérations: registre (novembre 1851-novembre 1863)., 1851-1863; 464 Edepot 14; D5; 1 registre relié.
    - Conseil municipal. -Délibérations: registre (novembre 1863-1876)., 464 Edepot 15; D6; 1 registre relié.
    - Actes de l’administration municipale.- Arrêtés du maire: registre (avril 1852-janvier 1881)., 1852-1881; 464 Edepot 16; D8; 1 registre relié.
      ARRETE DU MAIRE; REGISTRE
      ADMINISTRATION COMMUNALE
    - Conseil municipal. –Délibérations: registre (28 décembre 1876-17 février 1900)., 1876-1900; 464 Edepot 36; D7; 1 registre cartonné.
    - Administration de la commune. -Association des maires du département de la Haute-Saône, recueil de vœux et de suggestions concernant l’administration communale en vue du 28ème congrès national des maires de France: communiqué ([1930])., 464 Edepot 37; D9; 1 pièce papier.
      ADMINISTRATION COMMUNALE; ASSOCIATION; MAIRE
    - Contentieux et assurances. –Contentieux, réclamation de la commune à l’encontre des sieurs Dirand et Loroyenne au sujet de dégradations commises sur des chemins vicinaux: extrait du registre de délibérations du conseil municipal (1823); intervention de la commune dans l’instance qui oppose les frères Laroyenne à la veuve et à la fille de feu François Vuillemin au sujet d’un droit de passage pour l’exploitation du bois de la Basse Goulotte: pièces de procès, arrêté du conseil de préfecture (1825-1827); litige entre la commune et le sieur Laroyenne pour la réclamation de trois années de loyer sur les communaux du Pré la Dame: pièces de procès, arrêté du conseil de préfecture, extrait du registre des délibérations du conseil municipal, avis du sous-préfet de Lure, plan (1808, 1826); action de la commune contre le sieur Simonin au sujet de la réfection d’un mur bordant le chemin vicinal allant du Mont de Saint-Germain à Froideterre: extrait du registre des délibérations du conseil municipal, communiqué, arrêté du conseil de préfecture, pièces de procès (1838-1841); litige entre la commune et le sieur Laroyenne au sujet du curage et de l’élargissement du canal des Dor au-dessus et au-dessous de la croix de l’Epinotte: communiqués, extraits du registre des délibérations du conseil municipal, pétition (1842-1853); action de la commune contre le sieur Enoc au sujet de la propriété du chemin dit de « Derrière Montaigu »: plan, certificat, extrait des minutes du greffe de la justice de paix, extrait des minutes des arrêtés du conseil de préfecture (1847); action intentée par Jacques Lacoste, ancien instituteur, contre la commune pour obtenir le paiement des loyers de la salle de classe et du logement de l’instituteur: engagement (1850); action de la commune contre le sieur Laiprey au sujet de l’enlèvement de bois sur un terrain communal à lui amodié: arrêtés du conseil de préfecture (1858); action du sieur Mougenot, architecte à Lure, contre la commune pour demande en paiement de matériaux fournis pour la construction d’un pont: arrêté du conseil de préfecture, exploits d’huissiers, marché, extrait du registre des délibérations du conseil municipal (1863-1864); action de la commune contre le sieur Lamboley pour le contraindre à souffrir une servitude de passage des eaux: pétition, arrêté du conseil de préfectire (1868); action de la commune contre M.M. Girardot et Petitcolin, anciens instituteurs, pour avoir laissé disparaître des volumes de la bibliothèque scolaire: extrait du registre des délibérations du conseil municipal, arrêté du conseil de préfecture (1878-1879). Assurances: polices, reçus, avenant d’augmentation, proposition (1834-1908)., 1808-1879; 464 Edepot 38; D10; 1 liasse, 71 pièces papier et 2 plans.
      PETITION; PLAN; AVIS; DELIBERATION
      JUSTICE
  - ETAT CIVIL
    - Registre paroissial de Saint-Germain et dépendances: baptêmes, mariages, sépultures (1792); registre d’état-civil de la commune de Saint-Germain et le Mont: mariages (1793-an XII), avec tables alphabétiques; demande de recherche généalogique faite par A. Orsini, demeurant à Sainte-Foy-lès-Lyon (1966)., 1792-1966; 464 Edepot 17; E1; 1 registre relié et 1 pièce papier.
  - POPULATION, ECONOMIE SOCIALE, STATISTIQUES
    - Population. -Recensements quinquennaux: documents préparatoires (1861-1911), listes nominatives (1836, 1841, 1846, 1851, 1856, 1861, 1866, 1872, 1876, 1881, 1886, 1891, 1896). Relevés de la population de la commune de Saint-Germain et du hameau du Mont (s.d.)., 1836-1911; 464 Edepot 18; F2; 1 liasse, 43 cahiers et pièces papier.
      DENOMBREMENT DE LA POPULATION
      RECENSEMENT DE POPULATION
    - Population: mouvements (1853-1883, 1885-1904)., 1853-1904; 464 Edepot 39; F1; 1 liasse, 52 pièces papier.
    - Commerce et industrie. –Chambre de commerce de Gray, élection des membres: carte d’électeur (1872). Société industrielle de la Haute-Saône, création: statuts, règlement général, communiqué (1925, 1929, s.d.). Etablissements commerciaux, industriels ou artisanaux, création et extension: arrêtés d’autorisations et de rejets (1941-1945)., 1872-1945; 464 Edepot 40; F3; 1 liasse, 11 pièces papier.
      REGLEMENT; STATUT D'ASSOCIATION
      CHAMBRE CONSULAIRE; ENTREPRISE INDUSTRIELLE; INDUSTRIE
    - Subsistances. –Prix limites de la farine et du pain, fixation: arrêté préfectoral., 1937; 464 Edepot 41; F4; 1 pièce papier.
      ARRETE PREFECTORAL
      PRIX; SUBSISTANCES
    - Travail. –Syndicats existant dans la commune, recensement: listes, communiqués (1946-1950). Confédération générale du travail force ouvrière du textile de Saint-Germain, création: statuts, récépissé de dépôt légal, liste des membres (1953). Syndicat chrétien des ouvriers du textile de Saint-Germain: listes des membres, statuts (1945-1950). Syndicat des usines du textile de Le Saucy, constitution: communiqué, statuts (1946); demande de renseignements: communiqué (1947)., 1945-1953; 464 Edepot 42; F5; 1 liasse, 15 pièces papier.
      LISTE NOMINATIVE; STATUT; LISTE
      SYNDICAT PROFESSIONNEL
  - CONTRIBUTIONS, ADMINISTRATIONS FINANCIERES
    - Impôts directs. –Contributions foncière, personnelle-mobilière, de la patente et des portes et fenêtres: toisé des bâtiments (1817-1840), rôles de répartition de contributions foncières (1810-1811, 1813), matrice de rôle des propriétés bâties (1820), tableau comparatif des évaluations des maisons et usines des communes du canton de Lure (s.d.), relevé des actes translatifs de propriétés foncières (1837-1838), recensement des portes et fenêtres (1831), tableau de répartition des contributions foncières, mobilière et des patentes (1937), matrices générales des contributions foncière, personnelle-mobilière et des portes et fenêtres (1826-1828, 1833-1835, 1842-1848)., 1810-1937; 464 Edepot 19; G5; 14 cahiers et pièces papier.
      MATRICE D'IMPOSITION; ROLE
      FISCALITE
    - Impôts directs: états de sections (A, B, C)., 1791; 464 Edepot 43; G1; 3 registres papier.
      ETAT DE SECTION
    - Impôts directs: états de sections (D, E, F)., 1791; 464 Edepot 44; G2; 3 registres papier.
    - Impôts directs. -Fonds et revenus des sections de la commune: registre., 1790-an II; 464 Edepot 45; G3; 1 registre.
    - Impôts directs: fragment de plan cadastral., 0; 464 Edepot 46; 1 plan lacunaire et en mauvais état.
      PLAN CADASTRAL
    - Impôts directs: matrices générales des contributions foncière, personnelle-mobilière et des portes et fenêtres (1850-1861, 1866-1881)., 1850-1881; 464 Edepot 47; G6; 7 cahiers papier.
      MATRICE D'IMPOSITION
    - Impôts directs: matrices générales des contributions foncière, personnelle-mobilière et des portes et fenêtres (1882-1889, 1891-1899, 1904-1916)., 1882-1916; 464 Edepot 48; G7; 8 cahiers papier.
    - Impôts directs. –Rétribution scolaire: résumés des rôles trimestriels, extrait du registre de délibérations du conseil municipal, arrêtés préfectoraux, communiqués, décomptes (1852-1860, s.d.)., 464 Edepot 49; G8; 1 liasse, 16 pièces papier.
      ARRETE PREFECTORAL; DELIBERATION
  - AFFAIRES MILITAIRES
    - Recrutement: tableaux de recensement., 1820-1870; 464 Edepot 20; H1; 1 liasse, 51 cahiers papier.
      RECENSEMENT MILITAIRE
      CONSCRIPTION
    - Garde nationale de Saint-Germain: registres de contrôle, et table alphabétique (1831); listes et états divers de gardes-nationaux (1840, 1843-1844, 1851, 1870); procès-verbaux d’élections des officiers, sous-officiers et caporaux (1831-1870); pièces relatives à l’organisation et à l’équipement de la garde-nationale (1831-1853); bulletins individuels et relevés nominatifs (1848-1849). Armée territoriale: tableaux (1855-1865, 1874-1875); formation: avis d’inscriptions, convocations, correspondance (1874-1876). Sapeurs-pompiers: marchés d’entretien et d’acquisition de pompes à incendie (1841-1880), notamment avec François Robert, fondeur, constructeur de pompes à Lure (1871, 1880)., 1831-1880; 464 Edepot 21; H4; 1 liasse, 272 cahiers et pièces papier.
      AVIS; PROCES-VERBAL D'ELECTION; REGISTRE; LISTE NOMINATIVE
      GARDE NATIONALE; SAPEUR POMPIER
    - Recrutement: tableaux de recensement (1871-1926, 1928 )., 1871-1928; 464 Edepot 50; H2; 1 liasse, 58 cahiers papier.
    - Recrutement: communiqués, avis d’inscription, ordres de route, convocation devant le conseil de révision, listes nominatives, bulletins de naissance, notes, récépissés d’avis d’inscription, bulletin de renseignements, extraits des registres de l’état civil (classement par ordre numérique des classes) (1864-1926), registre des hommes de 17 à 50 ans domiciliés dans la commune [1945], état nominatif des jeunes gens nés de 1922 à 1929 en résidence dans la commune (1953), états nominatifs des jeunes gens inscrits sur la liste du contingent de la garde nationale mobile (1868), dossiers d’exemptions (1856-1870)., 1856-1953; 464 Edepot 51; H3; 1 liasse, 164 pièces papier.
      REGISTRE; ETAT CIVIL; LISTE NOMINATIVE; AVIS
    - Mesures d’exception et faits de guerre. –Guerre de 1870-1871: tableau estimatif de réquisitions faites dans la commune (1870). Guerre 1914-1918: ravitaillement (1917-1917, s.d.), réglementation de l’heure (1918), fourniture de désinfectants (1918), liste nominative des morts pour la patrie (1919) (affiche rangée dans la collection des plans communaux déposés aux Archives départementales de la Haute-Saône)., 1870-1919; 464 Edepot 52; H5; 1 liasse, 37 pièces papier et 1 affiche.
      LISTE NOMINATIVE
      GUERRE
  - POLICE, HYGIENE PUBLIQUE, JUSTICE
    - Hygiène publique et salubrité. –Etablissements insalubres et incommodes: arrêtés et plans (1865-1951). Déclaration d’un cas de rougeole: communiqué, carte-lettre (1937)., 464 Edepot 22; I3; 1 liasse, 31 pièces papier et 8 plans.
      CARTE; PLAN
      EPIDEMIE; HYGIENE
    - Police locale. –Cérémonie en l’honneur d’Aristide Briand: communiqué (1937). Pertes éprouvées par l’effet de l’orage, des incendies et de la grêle: communiqués, procès-verbal de vérification (1852-1853). Destruction des animaux nuisibles, autorisation de procéder à des battues: arrêté préfectoral (1918). Cheminées et fours, visites et ramonage: marchés (1848-1910)., 1848-1937; 464 Edepot 53; I1; 1 liasse, 18 pièces papier.
      ARRETE PREFECTORAL; PROCES-VERBAL
      ANIMAL NUISIBLE; CATASTROPHE NATURELLE; COMMEMORATION
    - Police générale. –Changement de domicile, déclarations: registre (1873).Associations: récépissé de dépôt légal, statuts, listes nominatives, communiqué (1925-1959, s.d.). Erection d’un monument à la gloire des armées américaines et du général Pershing à Versailles, ouverture d’une souscription: communiqué (1937). Etrangers, recensement et contrôle: communiqué, listes nominatives, registre mentionnant les visas accordés (1919-1927)., 1873-1959; 464 Edepot 54; I2; 1 liasse, 17 cahiers et pièces papier.
      LISTE NOMINATIVE; STATUT; REGISTRE
      ASSOCIATION; COMMEMORATION; ETRANGER
      Noms de personnes:
      PERSHING
  - ELECTIONS ET PERSONNEL
    - Elections. –Listes électorales: liste définitives, tableaux de rectifications (1831-1848, 1850-1851, 1853-1871)., 1831-1871; 464 Edepot 23; K1; 1 liasse, 62 cahiers et pièces papier.
      LISTE ELECTORALE
      ELECTION
    - Elections. –Listes électorales: liste préparatoire, listes définitives, tableaux de rectifications (1872-1899), registre des réclamations (1874)., 1874-1899; 464 Edepot 24; K2; 1 liasse, 94 cahiers et pièces papier.
    - Elections. –Vote pour le plébiscite: procès-verbal, liste de scrutin, communiqué (1870). Vote général pour le rétablissement de l’Empire: communiqués, arrêté préfectoral, instruction, liste de scrutin, rectification de la liste des électeurs, procès-verbal (1852). Elections présidentielles: communiqués, liste des électeurs, procès-verbal (1848, 1851). Elections législatives: listes des électeurs, procès-verbaux, communiqués, liste des cartes électorales (1848-1924). Elections de membres du conseil d’arrondissement: listes des électeurs, liste de scrutin, feuille de dépouillement, procès-verbal (1871, 1877, 1882, 1889, s.d.). Elections de membres du conseil général: listes des électeurs, feuilles de dépouillement (1870-1889, s.d.)., 464 Edepot 55; K3; 1 liasse, 96 pièces papier.
      ARRETE PREFECTORAL; LISTE D'EMARGEMENT; PROCES-VERBAL D'ELECTION
      ELECTION; ELECTION AU CONSEIL D'ARRONDISSEMENT; ELECTION CANTONALE; ELECTION LEGISLATIVE; ELECTION PRESIDENTIELLE; REFERENDUM
    - Elections. –Elections municipales: listes de scrutin, procès-verbaux, communiqués, feuilles de dépouillement (1831-1912, s.d.). Installation du conseil municipal: procès-verbaux, arrêtés préfectoraux (1840-1875). Nomination des maires et adjoints: communiqués, arrêtés préfectoraux, procès-verbal (1874-1944). Réclamations et annulations d’élections municipales: arrêtés du conseil de préfecture (1865-1902). Démissions de conseillers municipaux: communiqués (1850-1876)., 1831-1944; 464 Edepot 56; K4; 1 liasse, 117 pièces papier.
      ARRETE PREFECTORAL; PROCES-VERBAL; LISTE D'EMARGEMENT
      CONSEIL MUNICIPAL; ELECTION MUNICIPALE; MAIRE
    - Personnel communal. -Tambour afficheur, nomination: arrêté municipal., 1945; 464 Edepot 57; K5; 1 pièce papier.
      ARRETE DU MAIRE
      PERSONNEL
  - FINANCES DE LA COMMUNE
    - Comptabilité municipale: budgets et comptes de la commune de Saint-Germain (1816-1826, 1828-1839, 1841-1842, 1847-1871)., 1816-1871; 464 Edepot 25; L1; 1 liasse, 51 pièces papier.
      BUDGET
      FINANCES COMMUNALES
    - Comptabilité municipale: comptes de gestion de la commune de Saint-Germain (an VI-an XIII, 1806, 1816-1846, 1850-1871); poursuite à l’encontre de Praileur, receveur municipal de Saint-Germain, par le sous-préfet (1825)., An VI-1871; 464 Edepot 26; L2; 1 liasse, 74 cahiers et pièces papier.
      COMPTE DE GESTION
  - EDIFICES COMMUNAUX, MONUMENTS ET ETABLISSEMENTS PUBLICS
    - Edifices publics. –Maison commune à usage de mairie et de maison d’école, achat du bâtiment: soumission, rapport (1822); travaux de reconstruction: devis (1823); travaux à exécuter pour les boiseries de quatre armoires dans les salles de mairie et pour la fourniture d’une table: état estimatif (1861); plantation d’une haie vive aux pourtours des dépendances: procès-verbal d’adjudication (1861); transport et façonnage du bois de chauffage: procès-verbal d’adjudication (1899). Maison forestière, projet de construction: détail métrique et estimatif, plans, extrait du registre des délibérations du conseil municipal, rapport (1889). Lavoirs, constructions et réparations: devis, détails métriques, état estimatif, croquis, marchés, procès-verbal d’adjudication, grosse de vente, enquête commodo et incommodo (1823-1880, s.d.). Vente de matériaux issus de bâtiments communaux: procès-verbaux d’adjudication (1861-1879)., 1822-1899; 464 Edepot 27; M1; 1 liasse, 31 cahiers et pièces papier, 3 plans et 1 croquis.
      PLAN; RAPPORT; DEVIS; PROCES-VERBAL; DELIBERATION
      HOTEL DE VILLE; LAVOIR
    - Edifices du culte et cimetière. –Eglise, réparations au maître-autel (1823, 1851-1853); réparations diverses (1840-1843); achat de bancs (1841); acquisitions d’horloges, notamment à Jean-Baptiste-Sosime Schnilgué, et ses successeurs: les frères Ungerer, horlogers à Strasbourg; et à Jean-Jacques Merières, horloger (1852-1860). Erection de deux croix (1844; 1860-1861). Presbytère, différends entre les communes co-paroissiales (1823-1877). Cimetière, établissement et agrandissement (1833-1875); concessions de terrain (1833-1844); terres et murs de l’ancien cimetière (1841-1843)., 464 Edepot 58; M2; 1 liasse, 133 pièces papier et 4 plan.
      CIMETIERE; EDIFICE CULTUEL; HORLOGE PUBLIQUE; PRESBYTERE